臺灣高雄地方法院刑事判決　　　　　　　 94年度易字第479號
公　訴　人　臺灣高雄地方法院檢察署檢察官
被　　　告　乙○○　男　23歲.
上列被告因竊盜案件，經檢察官提起公訴（94年度偵字第4086號
），本院判決如下：
    主  文
乙○○攜帶兇器竊盜，處有期徒刑捌月。扣案破壞剪、活動扳手
、拔釘器、梅花扳手各壹支均沒收。
    事  實
一、乙○○意圖為自己不法之所有，於民國94年2 月4 日下午4
    時45分許，在高雄縣阿蓮鄉玉庫村玉庫1 號，攜帶客觀上對
    人之身體、生命、安全造成威脅可為凶器之破壞剪、活動扳
    手、拔釘器、梅花扳手等工具，以梅花扳手拆卸固定之螺絲
    後，再以拔釘器撬開丙○○所有價值約新臺幣3000元（被害
    人自述）之鐵柱及鐵條欲予以竊取，並以破壞剪剪取較細之
    鐵條，得手後將鐵條等置放在機車前腳踏板處，經警當場查
    獲，並扣得破壞剪、活動扳手、拔釘器、梅花扳手各乙支及
    槽型鐵柱2 支、鐵條一批（鐵柱、鐵條均已發還被害人丙○
    ○）。
二、案經高雄縣政府警察局湖內分局報請臺灣高雄地方法院檢察
    署檢察官偵查起訴。
    理  由
壹、關於證據能力
 一、按被告以外之人（包括證人、鑑定人、告訴人、被害人及
     共同被告等）於審判外之陳述雖不符刑事訴訟法第159 條
     之1 至之4 等四條之規定，而經當事人於審判程序同意作
     為證據，法院審酌該言詞陳述或書面陳述作成時之情況，
     認為適當者，亦得為證據；當事人、代理人或辯護人於法
     院調查證據時，知有刑事訴訟法第159 條第1 項不得為證
     據之情形，而未於言詞辯論終結前聲明異議者，視為有前
     項之同意，同法第159 條之5 定有明文。立法意旨在於傳
     聞證據未經當事人之反對詰問予以核實，原則上先予排除
     。惟若當事人已放棄反對詰問權，於審判程序中表明同意
     該等傳聞證據可作為證據；或於言詞辯論終結前未聲明異
     議，基於尊重當事人對傳聞證據之處分權，及證據資料愈
     豐富，愈有助於真實發見之理念，且強化言詞辯論主義，
     使訴訟程序得以順暢進行，上開傳聞證據亦均具有證據能
     力。
 二、本件被害人丙○○固曾於警詢中為陳述，其性質雖屬傳聞
     證據，惟其未再於法院審理中為陳述，且查無符合同法第
     159 條之1 至之4 等前四條之情形，其所為之上開警詢筆
     錄內容，業經法院審理時予以提示並告以要旨，被告已知
     上述筆錄乃傳聞證據，且未於言詞辯論終結前對該等筆錄
     內容異議，依上開規定，是其於警詢中之證言應具有證據
     能力，本院審酌上開筆錄作成時，較無人情施壓或干擾，
     亦無不當取供之情形，認為以之作為本案之證據亦屬適當
     ，是其於警詢中之陳述自具有證據能力。
貳、得心證之理由
 一、訊據被告乙○○固坦承有於上揭時、地攜帶破壞剪、活動
     板手、拔釘器、梅花板手各乙支而拔取槽型鐵柱2 支、鐵
     條一批之事實，惟辯稱：那些鐵條放在那邊好久了，伊以
     為是沒有人要的云云；惟查被告上開犯行業據證人即查獲
     之員警高雄縣政府警察局岡山分局阿蓮分駐所警員曾錦祥
     到庭證稱：我巡邏經過玉庫1 號前，我看到他全身髒兮兮
     ，他放置旁邊的摩托車上有鐵條，還有壹包工具用裝水泥
     的紙袋裝著，我看鐵條有被剛剪下的痕跡，我詢問他鐵條
     從哪裡來，他就說是在旁邊剪下來的。因為當時那個鐵條
     是在玉庫1 號土地上剪下來的，我去詢問地主後，發現該
     鐵條等是屬於地主的，而不是被告的，我就逮捕被告等語
     。又參以該鐵柱是樹立在水溝旁並有螺絲釘固定，被告先
     以梅花扳手拆卸固定之螺絲後，再以拔釘器撬開後移至地
     面，再以破壞剪剪取較細之鐵絲，為被告於警訊時所自承
     （警卷第2 頁第12至14行）；而被告所稱之水溝係一突出
     地面地面甚高之水泥牆垣，亦有相片多幀在卷可稽；抑有
     進者，該等鐵條等物係被害人丙○○所有，亦據被害人丙
     ○○於警訊中指述明確，並經證人曾錦述如前，顯見被告
     所辯稱該鐵條等物為無人所有係卸責之詞，自不足採。此
     外復有贓物認領保管單乙紙、現場及所攜帶之工具照片共
     6 幀在卷可稽，復有破壞剪、活動扳手、拔釘器、梅花扳
     手各一支扣案可考，事證明確，被告犯行洵堪認定。
 二、按梅花扳手、活動扳手足以拆卸金屬製之螺絲釘，拔釘器
     足以拔取鐵釘，破壞剪足以剪斷鐵絲，均顯見其質地堅硬
     或銳利，持之行竊，足以對人之生命、身體、安全產生威
     脅，自屬兇器。核被告所為，係犯刑法第321 條第1 項第3
     款之攜帶兇器竊盜罪。公訴意旨認被告所為係犯同條第2項
     、第1 項第3 款之攜帶兇器竊盜未遂罪，容有未洽。查被
     告上揭竊盜行為時已將竊得之鐵條等物擺放在其所騎乘之
     機車腳踏板上，已如前述，顯已置於被告實力支配之下，
     自屬竊盜既遂罪。然起訴書已論及上開事實，復經公訴人
     於本院審理時已請求變更為同條第1 項之攜帶兇器竊盜既
     遂罪，本院自得加以變更起訴法條予以審理。爰審酌被告
     於今（94）年1 月25日甫於高雄縣田寮鄉徒手竊取李志宏
     所有之電塔角鐵配件等物，經檢察官於同年2 月24日緩起
     訴1 年，有緩起訴處分書乙份在卷可考，竟於未經緩起訴
     前即再犯本案，顯見被告不僅不尊重別人之財產，且毫無
     悔改之意，惟其本件所竊之物價值尚非鉅大，並犯後之態
     度及其他一切情狀，量處如主文所示之刑。扣案破壞剪、
     活動扳手、拔釘器、梅花扳手各乙支，係供竊盜犯罪所用
     之物且屬被告所有，業據被告供承在卷，應依刑法第38 條
     第3 項、第1 項第2 款宣告沒收。
據上論斷，應依刑事訴訟法第299 條第1 項前段、第300 條，刑
法第321 條第1 項第3 款、第38條1 項第2 款，判決如主文。
本案經檢察官甲○○到庭執行職務。
中　　華　　民　　國　　94　　年　　4 　　月　　27　　日
                  刑事第十庭  審判長法  官   張世賢
                                    法  官   呂曾達
                                    法　官   王啟明
以上正本證明與原本無異。
如不服本判決，應於送達後10日內，向本院提出上訴狀。
中　　華　　民　　國　　94　　年　　4 　　月　　27　　日
                                    書記官  唐美玲
附錄所犯法條：
中華民國刑法第321條
犯竊盜罪而有左列情形之一者，處6 月以上、5 年以下有期徒刑
：
一於夜間侵入住宅或有人居住之建築物、船艦或隱匿其內而犯之
者。
二  毀越門扇、牆垣或其他安全設備而犯之者。
三  攜帶兇器而犯之者。
四  結夥三人以上而犯之者。
五  乘火災、水災或其他災害之際而犯之者。
六  在車站或埠頭而犯之者。
前項之未遂犯罰之。
